臺灣板橋地方法院刑事裁定　　　　　　100年度撤緩字第261號
聲　請　人　臺灣板橋地方法院檢察署檢察官
受　刑　人　倪世蔚
上列聲請人因受刑人犯妨害自由等案件，聲請撤銷緩刑之宣告（
100 年度執聲字第2556號），本院裁定如下：
    主      文
倪世蔚之緩刑宣告撤銷。
    理      由
一、聲請意旨略以：受刑人倪世蔚因犯妨害自由等案件，經本院
    以97年度訴字第5523號判處有期徒刑6 月，緩刑3 年，並向
    被害人安曉瑩支付新臺幣（下同）15萬元，於民國98年4 月
    27日確定在案。嗣經聲請人於98年6 月3 日函請受刑人依判
    決履行給付，竟未依判決支付，且自98年2 月23日調解程序
    後，即未再付款。核其行為違反刑法第74條第2 項第3 款之
    規定，情節重大，足認原宣告之緩刑難收其預期效果，而有
    執行刑罰之必要，已合於刑法第75條之1 第1 項第4 款所定
    得撤銷緩刑宣告之原因，爰依刑事訴訟法第476 條規定，聲
    請撤銷緩刑等語。
二、按緩刑制度設計之本旨，除可避免執行短期自由刑之流弊外
    ，主要目的係在獎勵惡性較輕者使其遷善，而經宣告緩刑後
    ，若有具體事證足認受宣告者並不因此有改過遷善之意，即
    不宜給予緩刑之寬典，乃另有撤銷緩刑宣告制度。又受緩刑
    之宣告而違反刑法第74條第2 項第1 款至第8 款所定負擔情
    節重大者，足認原宣告之緩刑難收其預期效果，而有執行刑
    罰之必要者，得撤銷其宣告，刑法第75條之1 第1 項第4 款
    定有明文。考其立法意旨略以：修正條文第74條第2 項增列
    法院於緩刑期間內，得命犯罪行為人於緩刑期內應遵守之事
    項（例如向被害人支付相當數額、向公庫支付一定之金額、
    接受精神、心理輔導、提供義務勞務或其他為預防再犯之事
    項），明定違反該條所定事項情節重大者，得撤銷其緩刑宣
    告，以期週延，且本條採用裁量撤銷主義，賦與法院撤銷與
    否之權限，實質要件即以「足認原宣告之緩刑難收其預期效
    果，而有執行刑罰之必要」，供作審認之標準。至於所謂「
    情節重大」，係指：受判決人顯有履行負擔之可能，而隱匿
    或處分其財產、故意不履行、無正當事由拒絕履行或顯有逃
    匿之虞等情事而言。準此，上揭「得」撤銷緩刑之情形，法
    官應依職權本於合目的性之裁量，妥適審酌被告於緩刑期間
    內違反應遵守事項之情節是否重大，是否已難收其預期之效
    果，而確有執行刑罰之必要，此與刑法第75條第1 項所定2
    款要件，有一具備，即毋庸再行審酌其他情狀，應逕予撤銷
    緩刑之情形不同，先予敘明。
三、經查，受刑人倪世蔚因妨害自由等案件，經本院於98年3 月
    24日以97年度訴字第5523號判處有期徒刑6 月，如易科罰金
    ，以新臺幣1,000 元折算1 日，緩刑3 年，並應依本院98年
    度附民移調字第35號調解筆錄所定條件向被害人安曉瑩支付
    損害賠償15萬元，其履行方式：除於98年2 月23日交付現金
    5,000 元與被害人收訖無誤外，餘款自98年3 月起按月於每
    月20日前給付5,000 元至清償完畢止，如一期不按時履行，
    視為全部到期，上開案件嗣於98年4 月27日確定等情，有本
    院97年度訴字第5523號刑事判決、98年2 月23日調解筆錄及
    臺灣高等法院被告前案紀錄表各1 份在卷可查。而受刑人僅
    於98年2 月23日調解成立當日交付現金5,000 與被害人，後
    於前揭緩刑宣告前後，均未依前述原確定判決履行負擔，即
    未再為任何給付，且更換手機號碼，使被害人無法與之聯繫
    ，並避不見面等情，亦有被害人陳報狀1 份附卷可按。是受
    刑人僅於調解成立當日支付被害人5,000 元，即未履行與被
    害人間之調解條件，顯有違反刑法第74條第2 項第3 款所定
    負擔之情形無訛。再者，受刑人所犯上開案件經本院判決確
    定後，經聲請人於98年6 月3 日以板檢慎丙98執緩105 字第
    57579 號函通知受刑人應於100 年8 月23日前，將支付被害
    人賠償金之證明文件（收據）郵寄到署，俾證明其已履行原
    確定判決宣告緩刑所附之條件，而該函經付郵寄往受刑人址
    設新北市○○區○○路1 段75巷11弄26號住所，因未獲會晤
    本人，亦無受領文書之同居人或受僱人，而於98年6 月10日
    將該文書寄存在新北市政府警察局樹林分局山佳派出所以為
    送達等情，有上開函文及臺灣板橋地方法院檢察署送達證書
    各1 份在卷佐憑。又上開函文既翔實說明受刑人如逾期未履
    行，依刑法第75條之1 規定，得撤銷緩刑之宣告此項不利法
    律效果等意旨，亦有該函文在卷可參。詎受刑人逾期並未於
    100 年8 月23日前將支付被害人賠償金之證明文件郵寄聲請
    人，且受刑人迄至100 年8 月25日止，仍僅於98年2 月23日
    支付5,000 元與被害人，並未支付其他款項乙情，亦有臺灣
    板橋地方法院檢察署公務電話紀錄單1 紙附卷足參。而衡以
    原判決宣告緩刑所附條件，係參酌被害人與受刑人調解條款
    所訂定，上開條款既係經受刑人同意，應認受刑人顯有履行
    負擔之可能。然受刑人竟僅於調解當日支付5,000 元賠償金
    ，嗣於前揭緩刑宣告前後，均未依前述原確定判決履行負擔
    ，且未主動聯繫被害人，更使被害人通知無著。足認其確有
    故意不履行上開調解條件之情事。是受刑人無視法院判決命
    其支付金額之誡命要求及聲請人發函表示逾期未履行得撤銷
    緩刑宣告之說明，違反負擔之情節顯屬重大。原宣告之緩刑
    已失其意義，原宣告之緩刑難收其預期效果，而有執行刑罰
    之必要。從而，本件聲請合於刑法第75條之1 第1 項第4 款
    之規定，聲請人聲請撤銷受刑人上開緩刑之宣告，於法核無
    不合，應予准許。
據上論斷，依刑事訴訟法第476 條，刑法第75條之1 第1 項第4
款，裁定如主文。
中    華    民    國   100    年    9     月    23    日
                  刑事第十三庭  法  官  謝梨敏
上列正本證明與原本無異。
如不服本裁定，應於裁定送達後五日內敘明抗告理由，向本院提
出抗告狀。
                                書記官  林怡君
中    華    民    國   100    年    9     月    23    日